【裁判字號】    99,消債清,70
【裁判日期】    990511
【裁判案由】    清算事件
【裁判全文】
臺灣臺中地方法院民事裁定            99年度消債清字第70號
聲請人即債務人  辰○○
代  理  人  李明海律師
債權人  台北富邦商業銀行股份有限公司
法定代理人  巳○○
債權人  國泰世華商業銀行股份有限公司
法定代理人  戊○○
債權人  兆豐國際商業銀行股份有限公司
法定代理人  王榮周
債權人  荷商荷蘭銀行股份有限公司台北分公司
法定代理人  寅○○
代  理  人  辛○○
債權人  香港商香港上海豐銀行股份有限公司(含中華商業銀
                行)
法定代理人  庚○○
債權人  臺灣新光商業銀行股份有限公司
法定代理人  丙○○
債權人  聯邦商業銀行股份有限公司
法定代理人  丁○○
債權人  玉山商業銀行股份有限公司
法定代理人  丑○○
代  理  人  己○○
債權人  新加坡商星展銀行股份有限公司(原寶華商業銀行)
法定代理人  壬○○
債權人  台新國際商業銀行股份有限公司
法定代理人  乙○○
債權人  大眾商業銀行股份有限公司
法定代理人  癸○○
債權人  安泰商業銀行股份有限公司
法定代理人  甲○○
債權人  中國信託商業銀行股份有限公司
法定代理人  子○○○○
債權人  友邦國際信用卡股份有限公司
法定代理人  卯○○
上列當事人因消費者債務清理事件聲請清算，本院裁定如下：
    主  文
聲請人即債務人辰○○自中華民國99年5月12日上午10時起開始
清算程序。
本件清算程序之進行由辦理清算執行事務之司法事務官為之。
    理  由
一、按法院開始清算程序之裁定，應載明其年、月、日、時，並
    即時發生效力，消費者債務清理條例第83條第1項定有明文。
二、本件債務人主張：其不能清償債務情事，前已提出債權人清
    冊，以書面向最大債權金融機構請求共同協商債務清償方案
    ，雖協商成立，但因其後收入減少不敷支出無力再續繳款等
    不可歸責之因素致毀諾，其又未經法院裁定開始更生程序或
    許可和解或宣告破產，爰向本院聲請清算等語。經查：債務
    人所主張之上開事實，業據提出債權人清冊、財產及收入狀
    況說明書、財團法人金融聯合徵信中心當事人查詢個人資料
    (信用報告)回覆書、稅捐機關96年、97年度各類所得及財產
    資料清單等為證，此外，本件又查無債務人有消費者債務清
    理條例第6條第3項、第8條或第82條第2項所定駁回清算聲請
    之事由存在，則債務人聲請清算，應屬有據，爰裁定如主文
    。
三、另按法院開始清算程序後，得命司法事務官進行清算程序，
    消費者債務清理條例第16條第1項亦有明定，爰併裁定如主
    文第2項。
中    華    民    國    99    年    5     月    11    日
                    臺灣臺中地方法院民事庭
                            法      官  林新竑
上為正本係照原本作成
本件不得抗告
中    華    民    國    99    年    5     月    11    日
                            書  記  官  王素珍

司法院資訊處製作；財團法人民間司法改革基金會備份。
